臺灣臺中地方法院臺中簡易庭小額民事判決理由要旨
　　　　　　　　　　　　　　　　　 111年度中小字第2568號
原      告  遠東國際商業銀行股份有限公司


法定代理人  侯金英  
訴訟代理人  吳俞穎  

被      告  黃曉云  


上列當事人間請求給付簽帳卡消費款事件，本院於民國111年9月
0日判決，因被告不服判決於111年10月4日提起上訴，茲因原判
決僅記載主文，爰補具判決理由要領如下：
壹、程序部分：
一、按訴狀送達後，原告不得將原訴變更或追加他訴，但擴張或
    減縮應受判決事項之聲明者及不甚礙被告之防禦及訴訟之終
    結者，不在此限，上開規定於小額訴訟程序適用之，民事訴
    訟法第436條之23準用第436條第2項、第255條第1項第3款、
    第7款分別定有明文。本件原告原起訴聲明第1項為：「被告
    應給付原告新臺幣（下同）61,378元，及其中59,500元自民
    國110年12月8日起至清償日止，按年息百分之14.99計算之
    利息，並賠償督促程序費用500元。」（見臺灣苗栗地方法
    院111年度司促字第102號卷第21、22頁，下稱支付命令卷）
    ，嗣於111年4月25日以書狀變更聲明第1項為：「被告應給
    付原告63,504元，及其中本金59,500元自111年3月8日起至
    清償日止，按週年利率百分之14.99計算之利息。」（見臺
    灣苗栗地方法院111年度苗小字第289號卷第41頁，下稱苗栗
    民事卷），核其性質係擴張及減縮應受判決事項之聲明，且
    被告亦曾以書狀答辯（見本院卷第36-40頁），而不甚礙被
    告之防禦及訴訟之終結，是依前開之規定，核屬適法。
二、被告經合法通知，未於最後言詞辯論期日到場，核無民事訴
    訟法第386條各款所列情形，爰依原告之聲請，由其一造辯
    論而為判決。
貳、實體部分：
一、原告主張：
　　被告於民國107年2月、96年1月間，向原告、訴外人友邦國
    際信用卡股份有限公司（嗣於98年9月1日將信用卡應收帳款
    債權業務移轉予原告）申請信用卡使用，經核發卡號為：00
    00-0000-0000-0000、0000-0000-0000-0000、0000-0000-00
    00-0000之信用卡使用，依約被告得持信用卡於特約商店簽
    帳消費及使用相關產品，惟應於每月繳款截止日（7日）前
    全數繳清信用卡帳款，違反者，就尚未清償之帳款依信用卡
    約定條款第15條、第16條，及遠東銀行網站公告，給付利息
    及違約金。詎被告未依約攤還本息，依契約約定全部債務視
    為到期，迄111年1月止，尚積欠原告新臺幣（下同）63,504
    元未清償（含消費款59,500元、已到期之利息2,704元、違
    約金1,200元及手續費100元），雖經催討，仍不還款，而其
    中本金59,500元應自111年3月8日起至清償日止，按週年利
    率百分之14.99計算利息。為此，爰依信用卡契約之法律關
    係，提起本訴訟等語，並聲明如主文第1項所示。
二、被告未於言詞辯論期日到場，惟曾以書狀答辯以：
　　被告所申辦之信用卡卡號為0000-0000-0000-0000之信用卡
    （下稱系爭信用卡），分別於110年4月20日上午6時21分在
    蝦皮網路商店刷卡50,000元（IP：49.218.11.102），及110
    年4月20日上午9時29分在蝦皮網路商店刷卡9,500元（IP：4
    9.216.31.230），然被告從未於蝦皮網路商店以信用卡消費
    ，前開交易時間，被告仍在臺中工作，並無使用手機或電腦
    進行交易，且未收到3D驗證簡訊，原告亦無法證明點閱成功
    之訊息係由被告點閱，上開消費如同110年4月21日消費之5,
    647元，均顯係遭盜刷，上開系爭信用卡額度透支後，原告
    未曾聯繫被告進行雙向溝通確認以避免被盜刷，顯然未盡善
    良管理人責任，應負擔原告被盜刷之所有損失等語。並聲明
    ：㈠原告之訴及假執行之聲請均駁回。㈡訴訟費用由原告負擔
    。㈢如受不利判決，願供擔保請准宣告免為假執行。
三、得心證之理由：
　㈠原告主張之上開事實，業據其提出消費繳息查詢、信用卡申
    請書及相關資料、原告公司網站公告資料、信用卡消費及繳
    款記錄、歸戶基本資料查詢、單月帳務資料查詢、消費暨繳
    款明細表、欠款彙整資料表、簡訊發送電磁記錄等件影本為
    證（見支付命令卷第7-10、16頁，苗栗民事卷第33-35、43-
    69頁，本院卷第92、94頁），經核相符。被告雖就其所申辦
    之系爭信用卡，於110年4月20日有59,500元之刷卡消費紀錄
    一情並不爭執（見本院卷第36、38頁），惟就原告請求被告
    給付63,504元暨相關利息部分，則否認在卷，並以前揭情詞
    置辯。是本件應審究者厥為：原告請求被告給付63,504元暨
    相關利息是否有理由？
  ㈡按當事人主張有利於己之事實，就其事實有舉證之責任，民
    事訴訟法第277條定有明文；又原告對於自己主張之事實已
    盡證明之責後，被告對其主張，如抗辯其不實並提出反對之
    主張者，則被告對其反對之主張，亦應負證明之責，此為舉
    證責任分擔之原則。又各當事人就其所主張有利於己之事實
    ，均應負舉證之責，故一方已有適當之證明者，相對人欲否
    認其主張，即不得不更舉反證（最高法院99年度臺上字第48
    3號判決要旨參照）。
　1.被告固具狀辯稱：系爭信用卡110年4月20日59,500元、4月2
    1日5,647元之消費均係遭盜刷，原告未盡善良管理人之注意
    義務，原告並無法證明3D驗證簡訊點閱成功係由被告所為等
    語（見本院卷第38頁）。惟系爭信用卡110年4月21日之消費
    5,647元，特約商店名稱為「國外交易清算手續費Google」
    ，依兩造信用卡約定條款第13條第1、2項規定，原告已協助
    被告將上開爭執金額向國際組織即JCB提出仲裁程序，並業
    已將該筆5,647元列入爭議款掛帳調整、未向被告請求給付
    ，是原告並無被告所指未盡善良管理人之責任可言。而系爭
    信用卡110年4月20日之2筆消費50,000元、9,500元，特約商
    店名稱為「蝦皮支付」，被告須透過網路刷卡驗證程序，方
    能成功完成刷卡交易，與前揭5,647元之消費模式、特約商
    店均不相同，無法逕為一致之處理。
　2.所謂網路刷卡驗證程序即3D驗證，3D驗證是國際發卡組織 V
    isa、MasterCard、JCB 所推出的網路安全認證服務，讓持
    卡人在使用信用卡消費時，除須輸入卡號、信用卡有效期限
    、信用卡背面之安全認證碼外，最後必須輸入正確的驗證碼
    才能完成付款，驗證碼可為發卡銀行傳送之動態驗證碼(一
    次性、限時性之驗證碼)、簡訊、電子郵件傳送至持卡人原
    設定之手機號碼、電子郵件信箱，或是輸入「持卡人於網路
    銀行預先設定」之靜態驗證碼，發卡銀行確認刷卡資訊及驗
    證碼均無誤後，才會回傳授權成功訊息給收單機構，於特約
    商店即付款成功。經查，被告之系爭信用卡於110年4月20日
    上午6時21分、110年4月20日上午9時29分，在蝦皮網路商店
    分別刷卡50,000元及9,500元，有信用卡消費紀錄查詢在卷
    可稽（見苗栗民事卷第33頁），且為兩造所不爭執（見本院
    卷第37、38、90頁），堪信為真。而原告係分別於110年4月
    20日上午6時21分及9時30分，以手機門號0000-000000號或0
    000-000000號，發送簡訊密碼至被告留存於原告處之門號00
    00-000000號手機（下稱系爭手機門號），待被告依據手機
    簡訊輸入交易驗證碼、驗證成功後，再分別於同日上午6時2
    1分及9時33分發送消費交易成功之簡訊至被告上開系爭手機
    內，有簡訊發送電磁紀錄在卷可憑（見本院卷第92頁），堪
    認屬實。參以被告之系爭手機於前揭消費當時並未遺失，且
    其所使用之系爭手機門號迄今亦未變更，有被告之民事答辯
    狀、補正狀及報案紀錄在卷可佐（見本院卷第36、38、52、
    54、68頁），益見原告所稱：有發送簡訊密碼及交易成功之
    簡訊至被告所使用之系爭手機門號等語（見本院卷第90頁）
    ，應屬有據，被告所辯：未收到刷卡驗證碼、未進行驗證手
    續等語，欠缺依憑，並無可信。
　3.再者，經原告向信用卡聯合中心「EMV 3DS-ACS安全認證服
    務平台」查詢之上揭網路消費IP位址後，得悉網路消費IP位
    址與被告自身之網路IP相同，有被告網路消費IP紀錄在卷可
    考（見本院卷第94頁），是於並無證據可認被告遺失手機或
    將驗證碼洩漏予他人之情形下，衡情應得認定係被告觀看自
    己之手機簡訊後、自行進行驗證之手續無訛。此外，被告自
    始未能就其未收到3D驗證簡訊、未輸入驗證碼等變態事實舉
    證以實其說，則被告所辯，尚嫌無據，難以採認，原告之主
    張，為有理由，應予准許。
四、承上，原告依信用卡契約之法律關係，請求被告給付110年4
    月20日消費款59,500元、已到期之利息2,704元、違約金1,2
    00元、手續費100元，合計63,504元；及其中本金59,500元
    自111年3月8日起至清償日止，按週年利率百分之14.99計算
    之利息，復有原告呆帳戶消費繳息總查表、被告信用卡申請
    書、約定條款、單月帳務資料查詢、消費暨繳款明細、欠款
    彙整資料在卷可佐（見苗栗民事卷第43-69頁），堪認為有
    理由，應予准許。
五、本件事證已臻明確，兩造其餘攻擊防禦及證據方法，核與判
    決結果不生影響，無再予一一論述之必要，併此敘明。
六、本件係依小額訴訟程序所為被告敗訴之判決，應依民事訴訟
    法第436條之20之規定，依職權宣告假執行，併確定其訴訟
    費用額1,000元，由被告負擔。
七、本件原告之訴為有理由，依民事訴訟法第436條之23、第436
    條第2項、第385條第1項前段、第78條、第436條之19第1項
    、第436條之20，判決如主文。
中　　華　　民　　國　　111 　年　　12　　月　　5 　　日
                  臺灣臺中地方法院臺中簡易庭
                                  法  官  林秉暉
以上為正本係照原本作成。
中　　華　　民　　國　　111 　年　　12　　月　　5 　　日
                                  書記官  巫惠穎